臺灣高等法院刑事判決　　　　　　　　　　　　　九十三年度上訴字第一五七二號
　　上　訴　人　臺灣臺北地方法院檢察署檢察官
　　被　　　告　甲○○
　　　　　　　　乙○○
　　右二人共同
　　選任辯護人　謝天仁　律師
右上訴人因被告偽造文書等案件，不服臺灣臺北地方法院九十二年度訴字第四二三號
，中華民國九十三年四月三十日第一審判決（起訴案號：臺灣臺北地方法院檢察署九
十一年度偵字第七０六八號），提起上訴，本院判決如左：
    主  文
原判決撤銷。
乙○○連續行使偽造私文書，足以生損害於他人，處有期徒刑陸月，如易科罰金，以
參佰元折算壹日；又共同明知為不實之事項，而使公務員登載於職務上所掌之公文書
，足以生損害於公眾，處有期徒刑參月，如易科罰金，以參佰元折算壹日，應執行有
期徒刑捌月，如易科罰金，以參佰元折算壹日。
甲○○共同明知為不實之事項，而使公務員登載於職務上所掌之公文書，足以生損害
於公眾，處有期徒刑參月，如易科罰金，以參佰元折算壹日。
    事  實
一、乙○○基於行使偽造文書之概括犯意，於附表一所示之合會日期，冒用附表一所
    示之被冒用人姓名參與附表一所示合會，並分別於附表一所示之得標日期，透過
    不知情之林惠娟，在臺北市大同區○○○路三十二號忠孝國民中學內，偽填標金
    於已載有被冒用人署名（由會首繕打）之標單上，表示欲標得該期會款之意思而
    偽造私文書，並將標單交回附表一所示之會首手中復以行使之，足以生損害於附
    表一所示之被冒用人，嗣乙○○於民國（下同）八十七年十二月底因週轉不靈而
    未繳會款始獲上情。又乙○○於週轉不靈後，與其配偶甲○○二人，為避免乙○○之債權人追索債務而導致本來登記於乙○○名下之房地（臺北市○○○路○段
    二一六巷四十弄三號二樓、臺北市○○區○○段二小段，下稱系爭房地）受執行
    ，竟於八十八年一月二十六日，佯裝乙○○欲將上開房地贈與甲○○，而至臺北
    市大安地政事務所辦理過戶，使承辦公務員登載「登記原因：夫妻贈與」之不實
    事項於職務上所掌之建物登記謄本上，足以生損害於地政機關對地政事務管理之
    正確性，嗣乙○○之債權人聲請假扣押而查獲上情。
二、案經丙○○告訴，由台北市政府警察局大安分局移送臺灣臺北地方法院檢察署檢
    察官偵查起訴。
    理  由
一、訊據被告乙○○固坦承有參加如附表一所示之互助會，並以如附表一被冒用人欄
    所示者名義參與各該互助會並標取會款等行為，及與甲○○均坦承有在前揭時間
    以夫妻贈與關係，由被告乙○○將系爭房地所有權移轉登記與被告甲○○等事實
    ，惟均堅決否認有公訴人所指之犯行，被告乙○○辯稱：附表一所示之互助會均
    委由案外人林惠娟代其處理及跟會，而案外人林惠娟對各該會形式上係借用別人
    名義，實際上卻由伊本人參加乙事自始即知悉，關於各會首是否知道伊則不清楚
    ，但伊從未要案外人林惠娟代伊寫標單，伊自己更從未去寫過標單；另系爭房地
    確要贈與給伊配偶即被告甲○○，目的係希望被告甲○○幫伊處理債務問題，且
    公司亦須正常運作才有能力償債，並非為避免系爭房地遭強制執行云云。被告甲○○則辯稱：伊係為幫忙被告乙○○還債，且系爭房地本來即要贈與云云。
二、經查：
    (一)被告乙○○行使偽造文書部分：
      1.關於如附表一編號一以告訴人丙○○為會首之互助會：被告確係冒用吳聰群
        、江華、甲○○等人名義參與該互助會，並委由林惠娟即被告乙○○之表嫂
        代為填寫標金之事實，迭據告訴人丙○○自警訊迄原審審理時指訴綦詳，復
        有互助會會單影本在卷可佐（九十一年度偵字第七０八六號卷「以下稱偵查
        卷」第三十二頁）。而該互助會投、開標方式，證人丙○○已明確證稱：均
        有使用標單，且標單上均事先由會首丙○○記明會首、各會員之姓名，及標
        明開標詳細時間、上個月得標金額等資料，再依所載會員名稱分別送交會員
        ，欲投標之會員即在該紙標單上寫明標金後，交給會首以投標，會首再據以
        開標等語（見原審卷第九十五頁），並經證人即亦曾到場參與開標之林惠娟
        證述無訛，且有標單影本一紙在卷可佐（見偵查卷第五十五頁），由此可知
        ，該標單用以投標時，其上之會員姓名雖係由會首先行繕寫，但投標之人確
        認所載會員姓名而填寫標金後，該標單即因而表明持用該紙標單之會員姓名
        及所欲投標之時間、標金等用意而具有私文書之性質。又被告乙○○業於偵
        查中自承，伊皆委由林惠娟代寫標單（見偵查卷第六０頁反面），證人林惠
        娟於原審審理中亦證稱：其確有受被告乙○○之託參與該互助會投標事宜，
        且有些係以電話、有些則由被告乙○○本人前來說明標金數額，且均寫好標
        單後才交給會首投標等語（見原審卷第四十八頁反面），復參諸告訴人於原
        審審理時證述，其常在忠孝國民中學內看到被告乙○○，被告乙○○係委由
        林惠娟代為投標等語（見原審卷第九十四頁、九十五頁），顯見，被告乙○○明知上開互助會之投標方式係以標單為之，且欲投標時，均會告知林惠娟
        標金數額代填之，再由林惠娟執該標單參與標會，是以，被告於原審及本院
        翻異前詞，改稱伊從未要林惠娟代寫標單，不知林惠娟以何種方式投標云云
        ，厥係臨案卸責之詞，要無可採。另被告乙○○辯稱，林惠娟自始即知伊係
        冒用他人名義參與互助會，故非屬「不知情者」，惟林惠娟於偵查中業已陳
        明，其雖知曉被告以他人名義參與互助會，然就被告是否已取得被冒用人之
        同意毫無所悉（見偵查卷第五十九頁反面），是林惠娟就被告未得吳聰群、
        江華、甲○○等人同意乙節不知情，從而，被告確係冒用吳聰群、江華、甲○○之名義參與告訴人丙○○為會首之互助會，並利用林惠娟代填標金後，
        由林惠娟執之投標。
      2.至於如附表一編號二、三分別以麥永謀、徐貴蘭為會首之互助會：麥永謀、
        徐貴蘭均任職於忠孝國民中學，此業經證人丙○○、賴紘美於偵查中證述明
        確（見偵查卷第七十五頁反面、第一０六頁）。證人林惠娟於原審審理中證
        述，被告乙○○曾委其以同上（附表編號一）代填標單金額之方式投標（見
        原審卷第四十九頁至五十一頁），而證人賴紘美即被告乙○○之阿姨於偵查
        時證述，除其本人為會首之互助會外，學校同仁所發起之互助會均係以填寫
        標單金額之方式投標等語（見偵查卷第一０六頁），益徵，以麥永謀、徐貴
        蘭為會首之互助會投標方式，亦係由會首在標單上繕寫會員姓名，嗣經欲投
        標者確認所載會員姓名後再填寫標金投標。至被告辯稱：其僅告知林惠娟標
        金，從未要林惠娟代伊寫標單云云，惟證人林惠娟於原審審理中證稱，互助
        會在會首拿標單給伊後，其即以電話詢問被告乙○○是否投標，若欲投標經
        被告乙○○告知金額後，其即代為寫好金額拿去給會首等語（見原審卷第四
        十九頁至五十一頁），且如前所述，被告非但常出入忠孝國民中學，甚而在
        該校自行發起互助會（見偵查卷第三十五頁），並以他人名義參與以忠孝國
        民中學職員丙○○、麥永謀、徐貴蘭、賴紘美、賴志偉等人為會首之互助會
        ，衡情，被告基於其經濟利益，應關心並熟稔其所參與該校各互助會之運作
        方式，況被告知悉以告訴人丙○○為會首之互助會須以標單投標，已如前述
        ，即難諉稱其不知前揭二會亦以相同方式為之。從而，被告既明知前揭二互
        助會以標單投標，自無庸於每次標會時告知證人林惠娟，須以何種方式為之
        ，是其上開辯詞，有悖常情，洵無可採。
      綜上，被告乙○○確係利用不知情之林惠娟，偽填標金於已載有被冒用人署名
      之標單上，並將標單交回附表一所示之會首手中復以行使。本件此部分事證明
      確，被告乙○○所辯為卸責之詞，不足採信，其犯行堪以認定。
    (二)被告乙○○與被告甲○○共同使公務員登載不實部分：
      1.被告乙○○確係在八十七年十二月財務發生困窘，無法繳交會款，嗣欲避免
        其所有之前揭房地遭債權人強制執行，而與被告甲○○訂立贈與契約，並於
        八十八年一月二十六日將之移轉登記與被告甲○○等情，業據告訴人丙○○
        指訴綦詳，復有各該土地及建物登記謄本影本各一份附卷可稽（見偵查卷第
        四十五頁、第四十七頁）。
      2.被告乙○○與被告甲○○雖均否認，渠等係為避免前揭房地遭強制執行始移
        轉登記與被告甲○○，然被告甲○○於本院審理時，業已自承渠等係為避免
        房地遭法院查封，並幫助被告乙○○清償債務，方將前揭房地所有權，移轉
        至其名下等語（見本院卷第六十八頁），顯見被告等並無成立贈與契約之真
        意，僅係為避免被告乙○○所有之前開房地遭債權人強制執行，而將之移轉
        登記與被告甲○○。另被告等一再託詞稱，為幫助被告乙○○清償債務，始
        有贈與行為，惟被告等並未提出償還何種債務暨清償債務數額等之確切證據
        ，復參諸被告乙○○於偵查中稱，其係因財務週轉不靈，方聽從銀行建議將
        前開房地所有權移轉與被告甲○○，以獲得貸款云云，然依證人即第一商業
        銀行東台北分行經辦人洪郁如證述，被告甲○○所經營之美松企業有限公司
        財務狀況正常（見偵查卷第一二０頁、原審卷一七九頁），再觀之美松企業
        有限公司與第一商業銀行八十七年與八十八年進口遠期信用狀借款契約，此
        兩年之連帶保證人皆有被告乙○○，且原有保證人並無變更，是第一商業銀
        行無需重新對保，不可能要求被告二人過戶房地，由上可證，被告等於偵查
        中之上開辯詞，與原審及本院中清償債務之辯詞，均無可採。被告乙○○與
        被告甲○○確係為避免乙○○之債權人將系爭房地強制執行，而虛偽訂立贈
        與契約並至臺北市大安地政事務所辦理過戶，使承辦公務員登載「登記原因
        ：夫妻贈與」之不實事項於職務上所掌之建物登記謄本上。
      綜上，本件此部分事證明確，被告二人所辯為卸責之詞，不足採信，渠等犯行
      堪以認定。
三、按互助會之投標會員在白紙上填載「姓名」及「金額」競標會款，該載有「姓名
    」及「金額」之白紙，依民間互助會習慣或特約，足以表示係該紙上，書具姓名
    之人以該金額為標息，是投標該互助會之文書並載有「姓名」、「金額」之紙張
    ，應屬刑法第二百二十條第一項之準私文書（最高法院八十七年臺非字第一二號
    判決意旨參照）。茲本案被告乙○○以附表一被冒用人欄所示者名義參與各該互
    助會，並利用林惠娟於偽填標金於已載有被冒用人署名（由會首繕打）之標單，
    藉此標取會款，揆諸前揭判決意旨，該標單仍屬準私文書。核被告乙○○所為，
    係犯刑法第二百十六條、第二百二十條第一項、第二百十條之行使偽造私文書罪
    。被告乙○○與被告甲○○使公務員登載不實之行為，核均係犯刑法第二百十四
    條使公務員登載不實罪。被告乙○○偽造署押，為偽造私文書之部分行為，不另
    論罪，其偽造私文書之低度行為應為行使偽造私文書之高度行為所吸收，僅論以
    行使偽造私文書罪。被告乙○○利用不知情之林惠娟為其偽填標單金額，係間接
    正犯。至其先後多次行使偽造私文書之犯行，時間緊接，手法相同，而犯罪構成
    要件相同之罪名，顯係基於概括犯意為之，為連續犯，應論以一罪，並加重其刑
    。被告被告乙○○與被告甲○○使公務員登載不實之犯行，有犯意之聯絡及行為
    之分擔，均為共同正犯。又被告乙○○所犯行使偽造私文書罪及使公務員登載不
    實二罪間，犯意個別，罪名互殊，應予分論併罰。
四、原審未予詳查，遽為諭知被告乙○○與被告甲○○無罪之判決，自有未合，檢官
    上訴意旨亦指摘及此，自應由本院將原判決撤銷改判。爰審酌被告二人品行、犯
    罪動機、目的、手段、所生危害、犯罪後否認犯行之態度，雖與其他被害人成立
    民事和解（原審卷第二二０頁至第二二二頁），惟尚未與告訴人達成民事和解等
    一切情狀，分別量處如主文第二項、第三項所示之刑，暨諭知易科罰金之標準，
    並就被告乙○○部分定其應執行刑，及諭知易科罰金之折算標準。（被告乙○○
    有關行使偽造私文書行為後，刑法第四十一條業於九十年一月十日經總統公布，
    並於同年月十二日生效，關於易科罰金適用範圍擴大為「最重本刑五年以下有期
    徒刑之罪，而受六月以下有期徒刑或拘役之宣告」，經比較新舊法結果，以修正
    後之新法對被告乙○○較為有利，依刑法第二條第一項前段之規定，應適用新修
    正之刑法第四十一條第一項前段規定）。至於被告利用林惠娟所偽造之標單並未
    扣案，於開標後已滅失而不存在，復無其它積極證據足以證明尚屬存在，爰不併
    為諭知沒收。另檢察官上訴意旨認為被告乙○○亦有詐欺犯行云云（上訴書一、
    (三)部分）。惟查：被告乙○○係於八十七年十二月始繳不出會款一節，業經告訴
    人丙○○於偵查中陳述屬實，足證被告乙○○所辯係因週轉不靈而繳不出會款，
    應可採信，被告於參與合會當時並無不法所有之意圖，檢察官於起訴書證據並所
    犯法條欄三之記載，亦為相同之認定，併此敘明。
五、公訴意旨另以：被告乙○○基於行使偽造文書之概括犯意，於附表二所示之合會
    日期，冒用附表二所示之被冒用人姓名參與附表所示合會，並分別於附表二所示
    之得標日期，透過不知情之林惠娟，在臺北市大同區○○○路三十二號忠孝國民
    中學內，偽填標金於已載有被冒用人署名之標單上，表示欲標得該期會款之意思
    而偽造私文書，並將標單交回附表二所示之會首手中復以行使之，足以生損害於
    附表二所示之被冒用人，嗣乙○○於八十七年十二月底因週轉不靈而未繳會款始
    獲上情，因認被告乙○○涉有刑法第二百十六條、第二百十條之行使偽造私文書
    罪嫌云云。經查：如附表二編號一，由被告乙○○自任會首之該會，業據被告淑
    佳供稱該互助會開標時，均僅由欲得標者互相協調該次由何人得標，且係以口頭
    方式，並未書寫任何標單，並經證人賴紘美於原審結證稱：該會確係以口頭方式
    提出標金數額，並未曾寫過標單等語（原審卷第一四八頁），另證人江華於原審
    已結證稱：此互助會係伊本人參加，召集一段時間後伊才將自己名義該會轉讓與
    被告乙○○，並同意由其標取等語（原審卷第一九六頁），亦難認係被告乙○○
    有冒用江華名義之情形，是均難認被告此有冒用他人名義製作標單並行使之行使
    偽造私文書行為。另如附表二編號二、三、四，所示會首為林惠娟之互助會部分
    ，其中如附表二編號二、四所示該會，證人林惠娟於原審證稱均係被告甲○○本
    人所參加（原審卷第五十二頁至第五十七頁），且無證據足認被告乙○○就此部
    分有何冒名製作標單之行為；而如附表編號三所示該會，證人林惠娟於原審則證
    稱並不記得被告乙○○有無請伊代為填寫標單投標，且其亦證稱若有投標，各該
    標單亦已撕毀之情形下，實無任何證據堪認被告就之有冒用被告甲○○名義填寫
    標單而投標之行使偽造私文書行為。綜上，不能證明被告乙○○有檢察官所指之
    上開犯行，本應為無罪之諭知，惟因檢察官認被告此部分犯行與前述行使偽造私
    文書罪有罪部分間，有裁判上一罪之關係，爰不另為無罪之諭知。
六、公訴意旨另以：被告乙○○基於行使偽造文書之概括犯意，於附表三所示之合會
    日期，冒用附表三所示之被冒用人姓名參與附表所示合會，並分別於附表三所示
    之得標日期，透過不知情之林惠娟，在臺北市大同區○○○路三十二號忠孝國民
    中學內，偽填標金於已載有被冒用人署名之標單上，表示欲標得該期會款之意思
    而偽造私文書，並將標單交回附表三所示之會首手中復以行使之，足以生損害於
    附表一所示之被冒用人，嗣乙○○八十七年十二月底因週轉不靈而未繳會款始獲
    上情，因認被告乙○○涉有刑法第二百十六條、第二百十條之行使偽造私文書罪
    罪嫌云云。惟查：如附表編號三所示會首為賴志偉之互助會，前經賴志偉就同一
    事實對被告乙○○提出告訴後，業經臺灣士林方法院檢察署檢察官於九十一年六
    月十八日以九十年度偵字第九六三四號為不起訴處分確定在案，有不起訴處分書
    一份在卷可稽（見偵查卷第八十頁），復據證人即該案告訴人賴志偉陳稱並未提
    起再議，是本案公訴人就此部分，仍僅據證人賴志偉、林惠娟之證述而提起公訴
    ，並未見提出任何新事實、新證據，復無刑事訴訟法第二百六十條第二款規定之
    情形，則依刑事訴訟法第三百零三條第四款規定，此部分本應另諭知被告乙○○
    不受理之判決，惟因檢察官認此部分與前述行使偽造私文書罪有罪部分間，有裁
    判上一罪之關係，爰不另為不受理判決之諭知。
據上論斷，應依刑事訴訟法第三百六十九條第一項前段、第三百六十四條、第二百九
十九條第一項前段，刑法第二十八條、第五十六條、第二百十六條、第二百十條、第
二百二十條第一項、第二百十四條、第四十一條第一項前段、第五十一條第五款、第
二條第一項前段，罰金罰鍰提高標準條例第一條前段、第二條，判決如主文。
本案經檢察官賴俊雄到庭執行職務。
中　　　華　　　民　　　國　　九十三　　年　　 十二 　　月　　　三　　　日
                              臺灣高等法院刑事第二十四庭
                                  審判長法  官  陳  貽  男
                                        法  官  徐  世  禎
                                        法  官  李  世  貴
右正本證明與原本無異。
行使偽造文書罪部分如不服本判決應於收受送達後十日內向本院提出上訴書狀，其未
敘述上訴之理由者並得於提起上訴後十日內向本院補提理由書（均須按他造當事人之
人數附繕本）。
使公務員登載不實罪部分不得上訴。
                                        書記官  魏  汝  萍
中　　　華　　　民　　　國　　九十三　　年　　 十二 　　月　　　六　　　日
附錄：本判決論罪科刑法條全文
  刑法第二百十六條
    行使第二百十條至第二百十五條之文書者，依偽造、變造文書或登載不實事項或
    使登載不實事項之規定處斷。
  刑法第二百十條
    偽造、變造私文書，足以生損害於公眾或他人者，處五年以下有期徒刑。
  刑法第二百十四條
    明知為不實之事項，而使公務員登載於職務上所掌之公文書，足以生損害於公眾
    或他人者，處三年以下有期徒刑、拘役或五百元以下罰金。
附表一：
┌──┬───────┬────────┬───────┬───────┐
│編號│合會期間　　　│會首　　　　　　│被冒用人　　　│得標日期　　　│
│　　│　　　　　　　│　　　　　　　　│　　　　　　　│　　　　　　　│
├──┼───────┼────────┼───────┼───────┤
│一　│民國八十五年至│丙○○　　　　　│吳聰群、江華、│民國八十五年五│
│　　│八十九年八月　│　　　　　　　　│甲○○（二會）│月一日、八十五│
│　　│　　　　　　　│　　　　　　　　│　　　　　　　│年九月一日、八│
│　　│　　　　　　　│　　　　　　　　│　　　　　　　│十六年九月一日│
│　　│　　　　　　　│　　　　　　　　│　　　　　　　│、八十九年十一│
│　　│　　　　　　　│　　　　　　　　│　　　　　　　│月一日　　　　│
├──┼───────┼────────┼───────┼───────┤
│二　│民國八十四年六│麥永謀　　　　　│甲○○（二會）│不詳　　　　　│
│　　│月至八十八年八│　　　　　　　　│　　　　　　　│　　　　　　　│
│　　│月　　　　　　│　　　　　　　　│　　　　　　　│　　　　　　　│
├──┼───────┼────────┼───────┼───────┤
│三　│民國八十五年十│徐貴蘭　　　　　│吳濯合　　　　│民國八十六年七│
│　　│二月至八十八年│　　　　　　　　│　　　　　　　│月　　　　　　│
│　　│五月　　　　　│　　　　　　　　│　　　　　　　│　　　　　　　│
└──┴───────┴────────┴───────┴───────┘
附表二：
┌──┬───────┬────────┬───────┬───────┐
│編號│合會期間　　　│會首　　　　　　│被冒用人　　　│得標日期　　　│
│　　│　　　　　　　│　　　　　　　　│　　　　　　　│　　　　　　　│
├──┼───────┼────────┼───────┼───────┤
│一　│民國八十三年一│乙○○　　　　　│鍾鶴榮、余王幼│民國八十三年七│
│　　│月至八十七年二│　　　　　　　　│、吳佩倫、鍾東│月、八十三年十│
│　　│月　　　　　　│　　　　　　　　│澤、甲○○、江│一月、八十五年│
│　　│　　　　　　　│　　　　　　　　│華、鍾鶴榮　　│五月、八十五年│
│　　│　　　　　　　│　　　　　　　　│　　　　　　　│七月、八十五年│
│　　│　　　　　　　│　　　　　　　　│　　　　　　　│十一月、八十六│
│　　│　　　　　　　│　　　　　　　　│　　　　　　　│年八月、八十四│
│　　│　　　　　　　│　　　　　　　　│　　　　　　　│年九月　　　　│
├──┼───────┼────────┼───────┼───────┤
│二　│民國八十七年六│林惠娟　　　　　│甲○○　　　　│　　　　　　　│
│　　│月至九十年六月│　　　　　　　　│　　　　　　　│　八十七年九月│
│　　│　　　　　　　│　　　　　　　　│　　　　　　　│　　　　　　　│
├──┼───────┼────────┼───────┼───────┤
│三　│民國八十二年九│林惠娟　　　　　│甲○○（二會）│八十二年十一月│
│　　│月至八十八年一│　　　　　　　　│　　　　　　　│、八十三年二月│
│　　│月　　　　　　│　　　　　　　　│　　　　　　　│　　　　　　　│
├──┼───────┼────────┼───────┼───────┤
│四　│八十六年九月至│林惠娟　　　　　│甲○○　　　　│民國八十七年　│
│　　│九十一年二月　│　　　　　　　　│　　　　　　　│九月　　　　　│
└──┴───────┴────────┴───────┴───────┘
附表三：
┌──┬───────┬────────┬───────┬───────┐
│編號│合會期間　　　│會首　　　　　　│被冒用人　　　│得標日期　　　│
│　　│　　　　　　　│　　　　　　　　│　　　　　　　│　　　　　　　│
├──┼───────┼────────┼───────┼───────┤
│一　│八十六年一月至│賴志偉　　　　　│余王幼、余英娟│八十六年二月、│
│　　│九十一年九月　│　　　　　　　　│　　　　　　　│八十六年五月　│
│　　│　　　　　　　│　　　　　　　　│　　　　　　　│　　　　　　　│
├──┼───────┼────────┼───────┼───────┤
│二　│民國八十五年四│賴志偉　　　　　│甲○○、余王幼│民國八十五年五│
│　　│月至九十年十月│　　　　　　　　│、吳聖朗、余英│月、八十五年九│
│　　│　　　　　　　│　　　　　　　　│娟　　　　　　│月、八十六年七│
│　　│　　　　　　　│　　　　　　　　│　　　　　　　│月、八十六年九│
│　　│　　　　　　　│　　　　　　　　│　　　　　　　│月　　　　　　│
└──┴───────┴────────┴───────┴───────┘
